臺灣臺中地方法院刑事判決　　　　　　 100年度訴字第1449號
公　訴　人　臺灣臺中地方法院檢察署檢察官
被　　　告　林子微
指定辯護人　陳佳俊律師
上列被告因違反毒品危害防制條例等案件，經檢察官提起公訴（
99年度偵字第22043、23797、28652號、100年度偵字第2536、
2586、4779、4780、4782號），本院判決如下：
    主    文
林子微共同販賣第二級毒品，處有期徒刑參年捌月；未扣案販賣
第二級毒品所得之財物新臺幣貳仟元，與「周叔叔」、許祐華連
帶沒收，如全部或一部不能沒收時，以其等之財產連帶抵償之，
扣案之行動電話貳支（各含門號0000000000、0000000000號SIM
卡各壹張）沒收。
其餘被訴販賣第三級毒品部分，無罪。
    犯罪事實
一、林子微明知甲基安非他命係屬毒品危害防制條例第2條第2項
    第2款所定之第二級毒品，不得非法販賣，竟以其所使用之
    門號0000000000號行動電話作為販毒聯絡工具，而基於販賣
    第二級毒品以營利之犯意，為下列犯行：許祐華（業經本院
    以100年度訴字第342號就販賣第二級毒品部分，判處有期徒
    刑3年8月，就販賣第三級毒品部分，判處有期徒刑2年8月，
    應執行有期徒刑4年，經臺灣高等法院臺中分院以100年度上
    訴字第932號駁回上訴確定）與真實姓名年籍不詳、其稱為
    「叔叔」之周姓成年男子（下稱「周叔叔」）共同基於販賣
    甲基安非他命之犯意聯絡，由「周叔叔」於不詳期日，將重
    量不詳之甲基安非他命交給許祐華，再由許祐華尋找買家以
    伺機賣出。許祐華知悉林子微平日從事仲介毒品買賣以抽取
    利潤或得到免費毒品施用之行為，乃於民國99年2月11日18
    時13分許，以其所持用之門號0000000000行動電話，聯絡林
    子微所持用之門號0000000000號行動電話，向林子微表示其
    身邊尚有甲基安非他命，要求林子微尋找欲購買甲基安非他
    命之買家，林子微為圖獲得自「周叔叔」處免費施用甲基安
    非他命之利益，而與許祐華、「周叔叔」共同基於販賣第二
    級毒品甲基安非他命之犯意，由其負責尋找買家。俟於翌日
    （即99年2月12日）17時7分許，林子微尋得買家後，以上揭
    行動電話聯絡許祐華，表示買家願意以新臺幣（下同）3500
    元之價格購買甲基安非他命5包，惟買家不希望交易時有其
    他人在場，許祐華隨即將所持有「周叔叔」交付之2包甲基
    安非他命（重量不詳），在臺中火車站附近之便利商店前交
    付給林子微，而另3包甲基安非他命則由「周叔叔」在臺中
    市北屯區松安派出所附近天橋交給林子微。林子微於同日20
    時許至23時許間之某時，在不詳地點，將上開甲基安非他命
    3包，以3500元之代價販賣給不詳之人，林子微收到現金200
    0元（餘款1500元則讓買方賒帳），再於同日晚上，將上開
    收取之現金2000元交給許祐華轉交「周叔叔」，餘款1500元
    則因買家遲未付清，故尚未交付「周叔叔」。嗣為警於99年
    9月21日13時許，持本院搜索票，在臺中市○○區○○路118
    巷32弄19號林子微住處搜索，並扣得門號行動電話1支（含
    門號0000000000號SIM卡1張），而查獲上情。
二、案經內政部警政署臺中港務警察局移送臺灣臺中地方法院檢
    察署檢察官偵查起訴。
    理    由
壹、有罪部分：
一、證據能力部分：
(一)、按刑事訴訟法第159條之5規定：「被告以外之人於審判外之
    陳述，雖不符前4條之規定，而經當事人於審判程序同意作
    為證據，法院審酌該言詞陳述或書面陳述作成時之情況，認
    為適當者，亦得為證據。當事人、代理人或辯護人於法院調
    查證據時，知有第159條第1項不得為證據之情形，而未於言
    詞辯論終結前聲明異議者，視為有前項之同意。」立法意旨
    在於傳聞證據未經當事人之反對詰問予以核實，原則上先予
    排除。惟若當事人已放棄反對詰問權，於審判程序中表明同
    意該等傳聞證據可作為證據，或於言詞辯論終結前未聲明異
    議，基於尊重當事人對傳聞證據之處分權，及證據資料愈豐
    富，愈有助於真實發見之理念，且強化言詞辯論主義，使訴
    訟程序得以順暢進行，上開傳聞證據亦均具有證據能力。查
    本案以下所引用被告以外之人於審判外所為陳述之供述證據
    ，經本院於準備程序時詢問檢察官、被告、辯護人關於證據
    能力之意見，檢察官、被告、辯護人對該等證據之證據能力
    均不爭執，且迄本院言詞辯論終結前，檢察官、被告、辯護
    人就該等證據之證據能力皆未聲明異議，本院審酌該等證據
    作成時之情況，並無違法取證或其他瑕疵，認為均適於作為
    本案認定事實之依據，依刑事訴訟法第159條之5規定，該等
    供述證據皆有證據能力。
(二)、次按通訊監察錄音之譯文，僅屬依據監聽錄音結果予以翻譯
    之文字，固具文書證據之外觀，但實際上仍應認監聽所得之
    錄音帶或光碟，始屬調查犯罪所得之證物；刑事訴訟法第16
    5條之1第2項所稱之證物，如其蒐證程式合法，並經合法調
    查，自具證據能力。因此檢察官如提出通訊監察錄音之譯文
    為其證據方法，實乃以其監聽所得之錄音帶或光碟，為調查
    犯罪所得之證物，法院本應依刑事訴訟法第165條之1所列之
    方法調查，以判斷該錄音帶或光碟是否與通訊監察錄音之譯
    文相符。而監聽錄音製作之譯文，雖通常為偵查犯罪機關單
    方面製作，然若被告或訴訟關係人對其真實性並無爭執，經
    法院於審判期日提示譯文供當事人辨認、表示意見並為辯論
    者，程式自屬適法（最高法院95年度台上字第295號、94年
    度台上字第4665號判決意旨參照）。本案被告林子微涉犯毒
    品危害防制條例第4條第2項之販賣第二級毒品罪，係屬最輕
    本刑為3年以上有期徒刑之罪，屬得核發通訊監察書之範圍
    ，且警察機關執行本案之通訊監察，係依據本院所核發之通
    訊監察書，此有本院99年度聲監字第000246號通訊監察書及
    電話附表（監聽電話門號0000000000號，監聽期間99年2月
    11日至99年3月12日，見本院審理卷第137、137-1頁）、通
    訊監察譯文（見本院審理卷第138至140頁）在卷可憑，本案
    對於被告及其他相關人等所使用之電話實施通訊監察，自屬
    合法。是執行監聽機關對被告使用之電話實施通訊監察之結
    果，就上開電話中之通話內容，轉譯為卷附通訊監察譯文表
    ，被告及辯護人於本院準備程序及審理中均不爭執上開譯文
    內容之真實性，且經本院於審判期日依法踐行提示上開監聽
    譯文之調查證據程式，本案卷附上開通訊監察譯文表，自有
    證據能力。
二、實體部分：
(一)、上開犯罪事實，業據被告林子微於偵查及本院審理中均自白
    不諱（見臺灣臺中地方法院檢察署99年度偵字第22043號偵
    查卷第125至128頁、本院100年6月24日審理筆錄第3頁、100
    年8月18日審理筆錄第4、18頁），核與證人即共犯許祐華於
    偵查中證述之情節相符（見臺灣臺中地方法院檢察署99年度
    偵字第22043號偵查卷第130至132頁），並有被告使用之門
    號0000000000號行動電話之通訊監察書、通訊監察譯文（見
    本院審理卷第137至140頁）在卷可憑，以及行動電話2支（
    各含門號0000000000號、0000000000號SIM卡各1張，其中含
    門號0000000000號之行動電話係於共犯許祐華處查扣）扣案
    可證，足見被告之自白與事實相符而可採信。
(二)、按販賣毒品之所謂販賣行為，係行為人基於營利之目的，而
    販入或賣出毒品而言。販賣毒品者，其主觀上須有營利之意
    圖，且客觀上有販賣之行為，即足構成，至於實際上是否已
    經獲利，則非所問（參照最高法院93年度臺上字第1651號判
    決）。衡諸我國查緝毒品之施用或販賣一向執法甚嚴，對於
    販賣毒品者尤科以重度刑責，又販賣毒品既係違法行為，當
    非可公然為之，亦無公定價格，且容易分裝並增減份量，而
    每次買賣之價量，可能隨時依雙方關係深淺、資力、需求量
    及對行情之認知、來源是否充裕、查緝是否嚴謹、購買者被
    查獲時供述購買對象之可能風險之評估等情形，而異其標準
    ，非可一概而論，是販賣之利得，誠非固定，除經坦承犯行
    或價量均達到明確外，委難察得實情，但販賣毒品係重罪，
    且量微價高，取得不易，倘若非有利可圖，一般人當無干冒
    重度刑責而提供毒品給他人之可能，是其販入之價格必較售
    出之價格低廉，而有從中賺取買賣差價牟利之意圖及事實，
    應屬合理之認定，縱使販賣之人從價差或量差中牟利方式雖
    異，其意圖營利之非法販賣行為仍屬同一。被告林子微於本
    院審理時陳稱：「周叔叔」和許祐華都有跟伊說，如果交易
    成功，伊可以從中拿取一些免費的甲基安非他命，後來伊從
    這5包裡面拿2包自己用。「周叔叔」說這5包伊要拿3500元
    回去給他等語（見本院100年8月18日審理筆錄第20頁），顯
    見本案販賣第二級毒品甲基安非他命對被告而言，確屬有利
    可圖，其始願為之，被告具有從中獲利之意圖甚明。綜上，
    足認被告販賣第二級毒品甲基安非他命之犯行，事證明確，
    洵堪認定。
三、論罪科刑：
(一)、甲基安非他命係毒品危害防制條例第2條第2項第2款所定之
    第二級毒品，不得非法持有或販賣。故核被告林子微就犯罪
    事實欄一所為，係犯毒品危害防制條例第4條第2項之販賣第
    二級毒品罪。
(二)、被告因販賣第二級毒品而持有該毒品之低度行為，應為其販
    賣該毒品之高度行為所吸收，不另論罪。
(三)、被告與「周叔叔」、證人許祐華等人間就販賣第二級毒品之
    犯行，有犯意聯絡及行為分擔，均為共同正犯。
(四)、毒品危害防制條例第17條第2項規定：「犯第4條至第8條之
    罪於偵查及審判中均自白者，減輕其刑。」。查被告於偵查
    及審判中均自白本件販賣第二級毒品之犯罪事實，應依毒品
    危害防制條例第17條第2項規定減輕其刑。
(五)、至辯護人就被告前揭犯行，請求本院依刑法第59條減輕其刑
    ，然按刑法第59條所規定之酌量減輕其刑，係裁判上之減輕
    ，必以犯罪之情狀可憫恕，認為宣告法定最低度之刑猶嫌過
    重者，始有其適用。如別有法定減輕之事由，應先依法定減
    輕事由減輕其刑後，科以最低刑度，猶嫌過重時，始得為之
    ；若有2種以上法定減輕事由，仍應先依法定減輕事由遞減
    其刑後，科以最低刑度，猶嫌過重時，始得再依刑法第59條
    規定酌減其刑。本件被告販賣甲基安非他命之犯行，係犯毒
    品危害防制條例第4條第2項之販賣第二級毒品罪，其法定最
    輕本刑各為7年以上有期徒刑，被告合於同條例第17條第2項
    於偵查及審判中均自白，減輕其刑之規定，經依刑法第66條
    規定減輕其刑後，其法定最低刑度為3年6月以上有期徒刑，
    依被告販賣第二級毒品之犯罪情狀以觀，本院認為已無客觀
    上足以引起一般同情，顯可憫恕，科以最低度刑猶嫌過重之
    情形，故毋庸再適用刑法第59條規定酌量減輕其刑，併予指
    明。
(六)、爰審酌甲基安非他命為戕害他人身心之毒品，此為眾所周知
    之事，被告為貪圖不法利益，竟販賣予他人施用，危害社會
    治安及國民健康，惡性非輕，惟念其販賣毒品之所得非多，
    次數及數量尚少，於偵查及本院皆已坦承犯行，頗具悔意，
    態度良好等一切情狀，量處如主文所示之刑，以示懲儆。
(七)、沒收部分：
１、按毒品危害防制條例第19條第1項規定，犯販賣毒品罪者，
    其犯罪所得之財物均沒收之，係採義務沒收主義。故販賣毒
    品所得之對價，不問其中成本若干，利潤多少，均應全部諭
    知沒收，貫徹政府查禁煙毒之決心，以符立法本旨。再犯毒
    品危害防制條例第4條之罪者，其犯罪所得之財物應予沒收
    ，如全部或一部不能沒收時，追徵其價額或以其財產抵償之
    ，該條例第19條第1項規定甚明。由此項規定觀之，必限於
    所得者為金錢以外之其他財物而無法沒收時，始應追徵其價
    額。如所得財物為金錢而無法沒收時，則應以其財產抵償之
    ，不發生追徵價額之問題（最高法院96年度臺上字第3450號
    、95年度臺上字第925號、94年度臺上字第7421號、91年度
    臺上字第2419號、93年度臺上字第4584號判決可資參照）。
    查被告與共犯「周叔叔」、許祐華所犯上揭販賣第二級毒品
    所收取之價金2000元（另1500元餘款因購毒者暫賒欠，且迄
    未付清），雖未扣案，但屬被告因販賣毒品所得之財物，應
    依毒品危害防制條例第19條第1項規定，於所宣告刑項下諭
    知沒收，被告與「周叔叔」、許祐華共同販賣第二級毒品甲
    基安非他命之所得部分，應諭知以其與「周叔叔」、許祐華
    之財產連帶沒收，如全部或一部不能沒收時，以其等財產連
    帶抵償之。
２、另案扣案之行動電話1支（含門號0000000000號SIM卡1張）
    ，係共犯許祐華所有（係共犯許祐華之母親為其申辦，並贈
    與給許祐華使用）；另扣案之行動電話1支（含門號0000000
    00號SIM卡1張），則係被告所有（門號係被告之母申辦，贈
    與被告使用，該手機則為被告自己所有），且供其等為本件
    販賣第二級毒品犯行所用之物，業據被告陳明在卷，應依毒
    品危害防制條例第19條第1項規定宣告沒收。
貳、無罪部分：
一、公訴意旨略以：被告林子微（綽號「小不點」）平日有在從
    事仲介毒品買賣以抽取利潤或得到免費毒品施用之利益，明
    知愷他命分別係屬毒品危害防制條例第2條第2項第3款所定
    之第三級毒品，未經允許不得販賣，竟基於販賣第三級毒品
    之犯意，於99年7月28日22時至23時間某時許，與不詳之人
    ，在臺中市○○區○○街50巷8之2號「風玲瓏網路生活館」
    ，販賣價值1000元，重量為5公克之愷他命予少年古○羽（
    83年1月生，真實姓名詳卷）等語，因認被告另涉犯毒品危
    害防制條例第4條第3項之販賣第三級毒品罪嫌。
二、按犯罪事實應依證據認定之，無證據不得認定犯罪事實。又
    不能證明被告犯罪者，應諭知無罪之判決，刑事訴訟法第15
    4條第2項、第301條第1項分別定有明文。又認定不利於被告
    之事實，須依積極證據，苟積極證據不足為不利於被告事實
    之認定時，即應為有利於被告之認定，更不必有何有利之證
    據。另按事實之認定，應憑證據，如未能發現相當證據，或
    證據不足以證明，自不能以推測或擬制之方法，以為裁判基
    礎；又認定犯罪事實，所憑之證據，雖不以直接證據為限，
    間接證據亦包括在內，然無論直接或間接證據，其為訴訟上
    之證明，須於通常一般之人均不致於有所懷疑，而得確信其
    為真實之程度者，始得據之為有罪之認定，倘其證明尚未達
    到此一程度，而有合理性懷疑之存在時，即無從為有罪之認
    定，最高法院著有30年上字第816號、40年臺上字第86號、3
    0年上字第1831號、76年臺上字第4986號等判例可資參照。
    又刑事訴訟法第161條已於91年2月8日修正公布，修正後同
    條第1項規定：檢察官就被告犯罪事實，應負舉證責任，並
    指出證明之方法。因此，檢察官對於起訴之犯罪事實，應負
    提出證據及說服之實質舉證責任。倘其所提出之證據，不足
    為被告有罪之積極證明，或其闡明之證明方法，無從說服法
    官以形成被告有罪之心證，基於無罪推定之原則，自應為被
    告無罪判決之諭知（最高法院92年臺上字第128號判例意旨
    參照）。
三、公訴意旨認被告林子微涉犯毒品危害防制條例第4條第3項之
    販賣第三級毒品罪嫌，無非係以：證人即少年古○羽於本院
    少年法庭之證言、被告所使用之門號0000000000號行動電話
    與證人古○羽所使用之門號0000000000號行動電話於99年7
    月28日之通訊監察譯文為其主要論據。惟訊據被告堅詞否認
    有何販賣第三級毒品愷他命之犯行，辯稱：伊當天雖然曾與
    古○羽通電話，但並未與古○羽交易，伊當天沒有到「風玲
    瓏網咖」與古○羽見面等語。經查：
(一)、證人古○羽於本院審理時結證稱：伊認識在庭的被告，伊與
    被告是朋友關係。伊之前曾施用過愷他命。99年7月28日伊
    有打電話給被告，伊有問被告，被告後來也有說要赴約，但
    是後來伊打電話找不到她，伊確實有拿1800元跟人家買愷他
    命，但是那個人不是被告。伊一開始是先打電話給被告，因
    為伊很急，被告剛開始說要赴約，但是後來一直找不到被告
    ，所以伊就打電話給另外的朋友綽號「小隻」的人，後來「
    小隻」說要拿過來給伊，伊後來是跟「小隻」買愷他命。「
    小隻」與被告應該沒有關係，伊後來跟「小隻」買毒品這件
    事與被告無關，不是被告介紹的，是伊自己後來另外打電話
    的。伊認識阿倫劉宜綸，99年7月28日晚上伊沒有與劉宜綸
    見面，「小隻」不是劉宜綸。伊後來跟「小隻」買了1800元
    的愷他命之後，伊沒有打電話給被告說你另外有買到愷他命
    ，伊記得那時都一直聯絡不到被告，所以才會去跟別人買。
    （提示7月28日下午10時23分27秒、下午10時42分58秒00000
    00000號與0000000000號行動電話通聯譯文）0000000000號
    行動電話是伊所使用的，這兩通電話是伊跟被告的對話。伊
    記得剛開始伊打給被告，問她那邊有沒有愷他命，能不能幫
    伊調，她本來有說好要赴約，伊一直催她，後來就這通電話
    ，伊問他們到哪裡了，她跟伊說要先去跟別人拿才有辦法拿
    給伊，因為伊不想等，就跟她說不要了，後來伊自己還打電
    話給別人，不是打給「小隻」，是後來才打電話給「小隻」
    完成交易的，在打給「小隻」之前，伊其實還有打電話給被
    告，但是被告都沒有接電話，所以最後才打給「小隻」。因
    為那天伊確實有打電話給被告，後來伊回去想，應該那次沒
    有完成交易，伊今天所說的才正確等語（見本院100年8月18
    日審理筆錄第11至14頁）。
(二)、證人林詩涵於本院審理時結證稱：伊跟被告認識1年多，是
    朋友關係，曾經同住過4、5個月，99年7、8月間，伊和被告
    同住在臺中市○○區○○路409號12樓之22。伊的綽號是「
    小勇」，99年7月28日當天伊有跟被告在一起，當天晚上10
    點之後，伊與被告兩人在一起，有一個綽號「阿倫」的人有
    來伊家裡，被告與「阿倫」在旁邊講電話，後來「阿倫」就
    走了。被告跟阿倫他們兩人都有在講電話，但是是用同一支
    電話還是各拿各的電話伊忘了。伊沒有注意聽他們講電話的
    內容，當天晚上10點以後，被告沒有去風玲瓏網咖，她都跟
    伊在一起，伊與被告兩人都在家，直到隔天早上伊才出門買
    早餐。伊不知道被告有跟古○羽通電話，綽號阿倫的人當天
    是在晚上7、8時來的，走的時候大概是10點、11點。阿倫曾
    經來過好幾次，他幾乎天天都會來，有時候他會講電話，伊
    在玩電腦，不會注意他。被告平常不會一直要出門，可是99
    年7月28日那天一直叫伊帶她出門，但沒有說要出去做什麼
    ，伊不讓她出去，所以她就先睡了，她是在阿倫走之後半個
    小時睡的等語（見本院100年8月18日審理筆錄第5至11頁）
    。依被告所使用之門號0000000000號行動電話於99年7月28
    日22時19分許、22時23分許、22時42分許，與證人古○羽所
    使用之門號0000000000號行動電話通聯紀錄基地臺位置，前
    2通被告手機基地臺均在臺中市○○區○○里○○路○段10巷
    72弄99號，而第三通電話則在臺中市○○區○○路226-4號
    （見本院審理卷第131頁背面），則證人林詩涵前揭證述，
    被告當日晚間10時之後，並未離開其等臺中市○○區○○路
    409號12樓之22住處云云，顯有疑義。
(三)、惟參以被告所使用之門號0000000000號行動電話於99年7月
    28 日與證人古○羽所使用之門號0000000000號行動電話通
    聯譯文，當日晚間被告與證人古○羽共聯絡3次，其中最後
    一通為下午10時42分58秒，內容如下：（A為被告，B為證人
    古○羽，見本院審理卷第131頁背面）
A:喂!
B:喂!妳們到哪裡了?
A:我們快要到了!妳跟誰?妳跟誰?
B:我跟我一個女生朋友!
A:喔!妳們騎機車呦!
B:沒有阿，我們用走的!
A:用走的?
B:沒有，剛剛，我們剛剛來逢甲找她沒!剛好走過來找妳們!
A:不過啊，那個我先跟妳說阿，就是要像上次那樣!要去拿才有
  辦法拿過去給妳!妳可以接受嗎?
B:啊?
A:對阿!
B:真的假的?
A:嗯阿!
B:我朋友沒辦法等溜!
A:是喔!因為，我朋友這裡也要等呢!
B:嗯!
A:嗯阿!
B:妳剛剛沒有先跟我講，那妳就白跑一趟了說!
A:是喔!
B:不好意思!
A:嗯阿。
B:不是，是我們比較不好意思。
    則依被告與證人古○羽該通電話之對話內容，被告與證人古
    ○羽當日並未完成交易，雖證人古○羽於本院少年法庭證稱
    ，其於99年7月28日22時至23時間某時許，在臺中市○○區
    ○○街50巷8之2號「風玲瓏網路生活館」，向被告購買價值
    1000元，重量為5公克之愷他命云云，然據前揭通訊監察譯
    文之內容與證人古○羽於本院審理之證述較為相符，是證人
    古○羽於本院少年法庭之證述，尚無足採為被告不利之認定
    。
(四)、綜上所述，證人古○羽於本院審理時證稱，99年7月28日雖
    曾與被告聯絡購買愷他命，然當日並未向被告購得愷他命，
    與前揭通聯譯文內容相符，是被告所辯，尚堪採認。本件尚
    難僅以被告於99年7月28日曾與證人古○羽於電話中談及購
    買愷他命，即認定被告當日即有販賣第三級毒品愷他命予證
    人古○羽之犯行，此外，本院復查無其他積極證據足資證明
    被告有何公訴人所指販賣第三級毒品愷他命之犯行，是揆諸
    首揭法條及判例意旨，不能證明被告此部分犯罪，依法自應
    為被告無罪之諭知。
據上論斷，應依刑事訴訟法第299條第1項前段、第301條第1項，
毒品危害防制條例第4條第2項、第17條第2項、第19條第1項，刑
法第11條、第28條，判決如主文。
中　　華　　民　　國　 100　　年　　9 　　月　　1 　　日
                        臺灣臺中地方法院刑事第十三庭
                            審判長法  官  吳幸芬
                                  法  官  戴嘉慧
                                  法  官  劉麗瑛
以上正本證明與原本無異。
如不服本判決應於收受判決後10日內向本院提出上訴書狀，並應
敘述具體理由；其未敘述上訴理由者，應於上訴期間屆滿後20日
內向本院補提理由書（均須按他造當事人之人數附繕本）「切勿
逕送上級法院」。
                                  書記官  王玟
中　　華　　民　　國　 100　　年　　9 　　月　　1 　　日
附錄論罪科刑法條
毒品危害防制條例第4條
製造、運輸、販賣第一級毒品者，處死刑或無期徒刑；處無期徒
刑者，得併科新臺幣 2 千萬元以下罰金。
製造、運輸、販賣第二級毒品者，處無期徒刑或 7 年以上有期
徒刑，得併科新臺幣 1 千萬元以下罰金。
製造、運輸、販賣第三級毒品者，處 5 年以上有期徒刑，得併
科新臺幣 7 百萬元以下罰金。
製造、運輸、販賣第四級毒品者，處 3 年以上 10 年以下有期
徒刑，得併科新臺幣 3 百萬元以下罰金。
製造、運輸、販賣專供製造或施用毒品之器具者，處 1 年以上
7 年以下有期徒刑，得併科新臺幣 1 百萬元以下罰金。
前五項之未遂犯罰之。
